臺灣新北地方法院刑事判決　
111年度審簡上字第23號
上  訴  人  臺灣新北地方檢察署檢察官
被      告  邱亦逢


上列上訴人因被告竊盜案件，不服本院中華民國111年1月25日所
為之111年度審簡字第15號第一審刑事簡易判決（起訴案號：110
年度偵字第35121號），提起上訴，本院管轄第二審之合議庭判
決如下：
    主  文
上訴駁回。
    事實及理由
一、本案經本院合議庭審理結果，認本院第一審刑事簡易判決認
    事用法及量刑均與本院所認定者相同，俱無不當，應予維持
    ，並引用第一審刑事簡易判決記載之事實、證據及理由如附
    件。
二、檢察官循被害人陳堉齊請求提起上訴，上訴意旨略以：被告
    邱亦逢持竊得面額高達新臺幣1百萬元之支票以清償對債主
    池禹成之債務，然對債主亦避而不見，顯然誠信度不佳，又
    被告迄今仍未交還上開支票，造成被害人心理上及經濟上均
    受到潛在莫大損失。是難認被告有悔意，原審量刑過輕，令
    人難以甘服。並檢附被害人提出之聲請檢察官提起上訴狀，
    依刑事訴訟法第344條第1項、第3項、第455條之1第1項、第
    3項規定提起上訴，請撤銷原判決，更為適當合法之判決等
    語。
三、按量刑輕重，係屬事實審法院得依職權自由裁量之事項，苟
    已斟酌刑法第57條各款所列情狀而未逾越法定刑度，不得遽
    指為違法；且在同一犯罪事實與情節，如別無其他加重或減
    輕之原因，下級審量定之刑，亦無過重或失輕之不當情形，
    則上級審法院對下級審法院之職權行使，原則上應予尊重。
    又量刑之輕重，固屬事實審法院得依職權自由裁量之事項，
    惟仍應受比例原則及公平原則之限制，否則其判決即非適法
    。刑事審判旨在實現刑罰權分配的正義，故法院對有罪被告
    之科刑，應符合罪刑相當之原則，使輕重得宜，罰當其罪，
    以契合社會之法律感情，此所以刑法第57條明定科刑時應審
    酌一切情狀，尤應注意該條各款所列事項以為科刑輕重之標
    準。
四、本案原審於量刑時，已審酌被告不思循正當途徑獲取財物，
    竟伺機竊取他人支票1紙，恣意侵害他人財產權益，欠缺尊
    重他人財產權之觀念，所為應予非難；惟念被告犯後始終坦
    承犯行，犯後態度良好；兼衡其犯罪之動機、目的、手段、
    情節，且已與被害人達成調解，獲得被害人之諒解，有本院
    111年1月5日調解筆錄在卷可參；並考量被告高職畢業之智
    識程度、勉持之家庭經濟狀況等一切情狀，予以量處拘役20
    日。顯已詳為斟酌行為人犯罪所生之損害、犯罪後之態度等
    刑法第57條各款所列情狀等節，援為量刑審酌依據。經核未
    有逾越法定刑度，或濫用自由裁量權限之情形，尚難認原審
    判決有何違法或不當之處。原審綜合考量上情，判處拘役20
    日，應認已經合理公平量刑，並無失輕之情形。至被告迄今
    未能履行調解成立內容，乃被告與告訴人間之民事糾紛，告
    訴人本可依民事執行途徑加以救濟，尚難據此指摘原審量刑
    不當。揆諸前揭說明，本院對原審之職權行使，自當予以尊
    重，非可任意指摘與撤銷，檢察官據以上訴指摘原審判決量
    刑過輕，自不足取。從而，檢察官上訴意旨指摘原審判決不
    當，並無理由，應予駁回。
五、按被告於第二審經合法傳喚，無正當之理由不到庭者，得不
    待其陳述，逕行判決，刑事訴訟法第371條定有明文。次按
    對於簡易判決處刑不服而上訴者，得準用上開規定，此觀諸
    刑事訴訟法第455條之1第3項之規定自明。查本案被告經本
    院合法傳喚後，於審判期日無正當理由未到庭，爰不待其陳
    述而為一造辯論判決。　　
據上論斷，應依刑事訴訟法第455 條之1第1項、第3項、第368 
條、第371條、第373條，判決如主文。
本案經檢察官陳詩詩偵查起訴，檢察官黃明絹提起上訴，檢察官
宋有容到庭執行職務。 
中　　華　　民　　國　 111　　年　 　9　　月　　30　　日
                  刑事第二十三庭 審判長法　官 劉安榕
                                      
　　　　　　　　　　　　　　　　　　　 法  官 藍海凝
　　　　　　　　　　　　　　　　　　　        
　　　　　　　　　　　　　　　　　　　 法  官 龔書安
上列正本證明與原本無異。
不得上訴。
                                       書記官 石秉弘
中　　華　　民　　國　　111 　年　　10　　月　　4 　　日
--------------------------------------------------------
附件：
            臺灣新北地方法院刑事簡易判決
                                     111年度審簡字第15號
公  訴  人  臺灣新北地方檢察署檢察官
被      告  邱亦逢  男　(民國00年0月00日生)
　　　　　　　　　　身分證統一編號：Z000000000號
　　　　　　　　　　住○○市○○區○○路00巷0號2樓
上列被告因竊盜案件，經檢察官提起公訴（110年度偵字第35121
號），而被告自白犯罪，本院認宜以簡易判決處刑（原受理案號
：110年度審易字第2093號），判決如下：
    主      文
邱亦逢犯竊盜罪，處拘役貳拾日，如易科罰金，以新臺幣壹仟元
折算壹日。
    事實及理由
一、事實：
　　邱亦逢意圖為自己不法之所有，基於竊盜之犯意，於民國11
    0年6月29日前某時許，至陳堉齊（起訴書誤載為「陳侑齊」
    ，應予更正）位在新北市○○區○○○路0段000巷00號3樓之1之
    住處，與陳堉齊商討工作事宜時，趁無人注意之際，徒手竊
    取放置於該處桌上之支票1紙（票號796026、面額新臺幣100
    萬元、發票人為祐頡實業有限公司、發票日期為110年7月1
    日）得手後隨即離去，事後交付不知情之池禹成抵償債務。
    嗣陳堉齊發覺支票遭竊後申請掛失止付，而循線查悉上情。
二、證據：
  ㈠被告邱亦逢於警詢及本院準備程序時之自白（偵查卷第3頁、
    第4頁及本院卷附111年1月5日準備程序筆錄）。
  ㈡證人即祐頡實業有限公司代表人陳奕燊、證人陳堉齊、陳依
    婉於警詢中；證人池禹城於警詢及偵查中之證述（偵查卷第
    5頁至第11頁、第30頁）。
  ㈢臺灣票據交換所退票理由單、上開支票正反面影本、掛失止
    付票據提示人資料查報表、票據掛失止付通知書、遺失票據
    申報書各1紙（偵查卷第13頁至第15頁）。
三、論罪科刑：
  ㈠核被告所為，係犯刑法第320條第1項之竊盜罪。
　㈡本院認被告不適用累犯加重其刑規定的說明：
　　查：被告前於105年間，因妨害風化案件，經臺灣臺北地方
    法院以105年度審簡字第864號判決判處有期徒刑4月確定，
    於105年7月28日易科罰金執行完畢，有臺灣高等法院被告前
    案紀錄表在卷可徵。其於有期徒刑執行完畢後，5年內故意
    再犯本件有期徒刑以上刑之罪，為累犯，從形式上而言，原
    應依刑法第47條第1項規定加重其刑；但依司法院大法官釋
    字第775號解釋意旨，不分情節，一律加重累犯之最低本刑
    ，有違憲法罪刑相當原則，於法律修正前，為避免上述罪刑
    不相當之情形，法院就該個案應依上開解釋意旨裁量是否加
    重最低本刑。是本院審酌本件構成累犯之前案（即妨害風化
    案件），與本件被告所為竊盜犯行，二者無論於罪質、保護
    之法益及手段上皆明顯之不同，難認被告有犯本罪之特別惡
    性或有何前案罪刑執行完畢後再犯之刑罰適應力薄弱之累犯
    立法意旨，而有加重最低本刑之必要，故本院參酌上開之情
    形，認本件不宜依刑法第47條第1項之規定加重其刑。
  ㈢刑法第57條科刑審酌：　
　　爰以行為人之責任為基礎，並審酌被告不思循正當途徑獲取
    財物，竟伺機竊取他人支票1紙，恣意侵害他人財產權益，
    欠缺尊重他人財產權之觀念，所為應予非難；惟念被告犯後
    始終坦承犯行，犯後態度良好；兼衡其犯罪之動機、目的、
    手段、情節，且已與被害人陳堉齊達成調解，獲得被害人之
    諒解，有本院111年1月5日調解筆錄在卷可參；並考量被告
    高職畢業之智識程度、勉持之家庭經濟狀況（見偵查卷第3
    頁）等一切情狀，量處如主文所示之刑，並諭知易科罰金之
    折算標準。
四、沒收：
　　查：被告竊得之支票1紙，屬票據權利人之專屬物品，而該
    支票業經票據權利人通知掛失止付後，已失去其功用，如對
    上開物品宣告沒收或追徵，於本案實欠缺刑法上之重要性，
    爰依刑法第38條之2第2項規定，不予宣告沒收及追徵。
五、依刑事訴訟法第449條第2項、第3項，刑法第320條第1項、
    第41條第1項前段，刑法施行法第1條之1第1項，逕以簡易判
    決處刑如主文。
六、如不服本判決，得自收受送達之日起20日內，具狀向本院提
    出上訴狀，上訴於本院第二審合議庭（須附繕本）。
本案經檢察官陳詩詩偵查起訴，由檢察官黃明絹到庭執行職務。
中    華    民    國    111    年    1    月    25    日
                  刑事第二十四庭法  官  潘 長 生